## Vinícius de Melo Carvalho

Brasileiro, 27 anos Rua Capote Valente, 234, Ap. 41, 05409-000 – Pinheiros, São Paulo, SP, Brasil vmcarva@gmail.com, Celular: + 55 11 94503 4164

#### PERFIL PROFISSIONAL

Mais de 5 anos de experiência em projetos de TI e Master em Sistemas de Informação na Universidade de Münster, Alemanha. Liderou projetos de desenvolvimento de sistemas, unindo equipes de tecnologia e negócios no Itaú, desde analise de requisitos, até implementação, teste e implantação em ambiente de produção. Experiência internacional de 3 anos na Alemanha para estudos e estágio em Gerenciamento de Riscos de TI, realizando análise de dados e geração de relatórios. Dissertação sobre Digital Humans, realizada no Digital Disruption Research Group da Universidade de Sydney, Austrália. Interesse em projetos de analytics, big data, data science e inteligência artificial.

### PRINCIPAIS COMPETÊNCIAS

- Conhecimentos de programação em Python (Pandas, Matplotlib, Seaborn, Plotly, SciPy), estatística, manipulação e tratamento de data sets para análise de dados
- Criação de queries em SQL (MS SQL Server e MySQL), modelagem e criação de banco de dados relacionais, e dimensionais para Business Intelligence
- Utilização do Git para controle de versão e gestão de código fonte
- Excel avançado, programação com VBA e fortes habilidades analíticas e de geração de relatórios, com grande atenção aos detalhes
- Análise de requisitos e design de software, com a capacidade de identificar soluções estratégicas e econômicas para garantir a entrega ideal do projeto
- Práticas de gerenciamento de projetos e metodologias ágeis para desenvolvimento de sistemas, gerenciando múltiplos projetos simultaneamente
- Fortes habilidades de comunicação escrita e verbal. Inglês fluente, com experiência em ambientes multiculturais, reportando e negociando com superiores, partes externas e outros stakeholders

### **EXPERIÊNCIAS PROFISSIONAIS**

Volkswagen AG, Wolfsburg, Alemanha (Setor: Automotivo) 03/2

03/2017 - 09/2017

Estagiário de Estratégia, Risco e Compliance de TI: Projetou, desenvolveu e otimizou relatórios de dados utilizando SQL, Excel e VBA para análises sobre gerenciamento de Riscos de TI, controle de projetos, ações de comunicação e documentos de apresentação. Projetou, desenvolveu e otimizou relatórios utilizando SQL, Excel e VBA para relatórios do processo anual de GRC e relatórios trimestrais de Riscos de TI. Rastreou, realizou forecasts e desenvolveu relatórios sobre as principais métricas, como a evolução de usuários e funções, riscos e contramedidas no sistema de gerenciamento de riscos de TI. Apoiou os gerentes de projeto na comunicação com stakeholders globais em outros países utilizando inglês e alemão. Atualizou o dicionário de dados do sistema de Gerenciamento de Riscos de TI e o manual do usuário do sistema de avaliação de Riscos de TI.

Banco Itaú Unibanco, São Paulo, Brasil (Setor: Bancário) 03/2012 - 04/2015

Analista de Sistemas: Conduziu atividades de projetos de desenvolvimento dos sistemas de de Risco de Crédito e RAROC para o segmento de corporate investment do Itaú Unibanco, antigo Itaú BBA. Realizou atividades de análise de sistemas e gerenciamento de projetos, coordenando com product owners e usuários. Realizou as etapas de planejamento detalhado e execução de projeto, conduzindo atividades de configuração de código-fonte e trabalhando em estreita colaboração com o desenvolvedores externos da fábrica de software. Realizou a modelagem de dados, manutenção de objetos e manipulação de dados do

banco de dados do sistema para elicitar requisitos, desenvolver e testar demandas dos usuários. Realizou testes unitários, de integração e funcionais para atender aos critérios de qualidade de diversas áreas, como product owners, usuários, Gestão de Mudanças e Produção. Preparou e gerenciou planos de desenvolvimento e implantação em ambientes de desenvolvimento, teste, aceitação e produção.

**Estagiário:** Reescreveu objetos de banco de dados legado no SQL Server 2008. Atualizou modelos de dados, especificações funcionais e técnicas, diagramas de fluxo de negócios, manuais de uso, planos de testes funcionais e de integração. Elaborou estimativas de tempo, custo e escopo de projetos. Desenvolveu relatórios semanais sobre projetos e demandas utilizando Excel e VBA.

# Conquest One, São Paulo, Brasil (Setor: Consultoria)

05/2010 - 10/2011

Analista de Service Desk Bilíngue:

• Cliente/ Projeto: Oracle e B2W Digital E-Commerce

Ponto de contato de suporte para Servidores Weblogic e Bancos de Dados, gerenciando solicitações de serviço, incidentes, problemas e mudanças usando as ferramenta ASK e IBM Maximo. Criou processos e soluções operacionais para as atividades do Service Desk.

• Cliente / Projeto: Walmart Brasil

Ponto de contato e suporte para usuários na solução de solicitações de serviço e incidentes usando a ferramenta Remedy. Utilizou o Acesso Remoto para resolver problemas de técnicos de rotina, no Windows, Microsoft Office, Active Directory e VPN.

### FORMAÇÃO ACADÊMICA

Universidade de Muenster, Alemanha

04/2016 - 07/2019

Sistemas de Informação, Master Degree

Escola de Negócios da Universidade de Sydney, Austrália

10/2018 - 02/2019

Intercâmbio para Dissertação – Digital Disruption Research Group

Faculdade de Tecnologia do Estado de São Paulo (FATEC)

01/2011 - 07/2015

Tecnólogo em Análise e Desenvolvimento de Sistemas

### HABILIDADES ESPECÍFICAS

- Conhecimentos básicos de HTML, CSS, Angular, Typescript, .NET e Visual Studio
- Noções de Cloud Computing com Google Cloud Services
- Vivência com PMBOK Project Management e SCRUM para desenvolvimento ágil de sistemas
- Experiência com Gerenciamento de Riscos de TI e rotina de um Escritório de Riscos de TI
- Certificação ITIL v3 e vivência em Gestão de Incidentes, Problemas e Mudanças
- Conhecimentos básicos sobre COBIT
- Experiência com IBM Rational Team Concert para Gestão do Ciclo de Desenvolvimento de Software, Gestão de Configuração de Software, Planos de Compilação e Planos de Implantação

### **IDIOMAS**

- Inglês fluente
- Alemão avançado Nível C1
- Espanhol Intermediário Nível B1